臺灣苗栗地方法院民事裁定　　　　　　　 94年度小上字第9號
上　訴　人　甲○○
　　　　　　　　　　　　2號
　　　　　　乙○○
被　上訴人　瑞吉發車業有限公司
法定代理人　莊阿美
訴訟代理人　潘信宏
上列當事人間請求給付票款事件，上訴人對於中華民國94年5 月
31日本院苗栗簡易庭94年度苗小字第492 號第1 審判決提起上訴
，本院裁定如下：
　  　主　　文
上訴駁回。
第二審訴訟費用新臺幣壹仟伍佰元由上訴人負擔。
　  　理　  由
一、按對於小額程序之第一審裁判之上訴或抗告，非以其違背法
    令為理由，不得為之；上訴狀內應記載上訴理由，表明(一)原
    判決所違背之法令及其具體內容。(二)依訴訟資料可認為原判
    決有違背法令之具體事實；民事訴訟法第436 條之24第2 項
    、第436 條之25分別定有明文。又依同法第468 條規定，所
    謂判決有違背法令者，乃指判決不適用法規或適用不當而言
    ，且依同法第436 條之32第2 項所定，上開第468 條之規定
    應於小額事件之上訴程序準用之。而以判決有不適用法規或
    適用不當為上訴理由時，其上訴狀或理由書應有具體之指摘
    ，並揭示該法規之條項或內容，若係成文法以外之法則，應
    揭示該法則之旨趣，倘為司法院解釋或最高法院之判例，則
    應揭示該判解之字號或其內容，如依民事訴訟法第469 條所
    列第1 款至第5 款理由提起上訴時（該條第6 款未於小額程
    序之上訴程序準用，參照民事訴訟法第436 條之32第2 項規
    定），其上訴狀或理由書應揭示合於該條款之事實，上訴理
    由狀如未依此項方法表明者，即難認為已對原判決之違背法
    令有具體之指摘，其上訴自難認為合法，最高法院71年度台
    上字第314 號判例足資參照。次按上訴不合法者，第二審法
    院應以裁定駁回之，民事訴訟法第444 條第1 項前段定有明
    文，且依同法第436 條之32第2 項所定，此於小額事件之上
    訴程序亦準用之。
二、本件上訴人係對於小額訴訟之第1 審判決提起上訴，依其上
    訴理由狀所載係指陳：上訴人簽發系爭本票用以支付購買車
    牌號碼HDT-181 號重型機車之款項，已繳交部分價款，因上
    訴人乙○○未依約繳納餘款，被上訴人已將上開機車取回，
    不應再請求支付全部價金，原審判決係就權限之有無辨別不
    當，有民事訴訟法第469 條第3 款所定違背法令之情事云云
    ，然查：上訴人前揭所陳，係其於原審所未提出之新防禦方
    法，依民事訴訟法第436 條第28前段所定，不得於小額事件
    之第2 審程序中為之；又本件為普通法院所得審判之民事事
    件，原審法院在程序上並無任何就審判權限之有無辨別不當
    之情形，上訴人雖提出前揭未於原審提出之新防禦方法，主
    張原審判決未予詳查被上訴人已取回前開機車之事實，而認
    為原審判決有民事訴訟法第469 條第3 款前段所定就權限之
    有無辨別不當之情事，但並未具體指出原審判決何以就本件
    普通民事訴訟事件審判權限之有無辨別不當，顯係張冠李戴
    ，對於前揭法條之認知有所誤會，難認其業已合法表明原審
    判決有合於該款所定違背法令之具體事實。此外上訴人並未
    具體指摘原審判決有其他違背法令之情形，揆諸前開法條規
    定及判例意旨，不能認為上訴人已合法表明上訴理由，其上
    訴於法未合，應予駁回。
三、據上論結，本件上訴為不合法，依民事訴訟法第436 條之32
    第2 項、第444 條第1 項、第95條、第85條第1 項前段、第
    436 條之19第1 項，裁定如主文。
中　　華　　民　　國　　94　　年　　9 　　月　　6 　　日
                    民事庭審判長法  官  張淑芬
                                法  官  黃佩韻
                                法  官　邱光吾
正本係照原本作成。
本裁定不得抗告。
                                書記官  葉燕蓉
中　　華　　民　　國　　94　　年　　9 　　月　　6 　　日
